【裁判字號】    97,易,3902
【裁判日期】    971225
【裁判案由】    竊盜等
【裁判全文】
臺灣臺中地方法院刑事判決              97年度易字第3902號
公  訴  人  臺灣臺中地方法院檢察署檢察官
被      告  甲○○
                    （現羈押於臺灣臺中看守所）
上列被告因竊盜等案件，經檢察官提起公訴（九十七年度偵字第
一八三三三號），本院判決如下：
    主    文
甲○○無故侵入他人住宅，處有期徒刑貳月；又攜帶兇器竊盜，
處有期徒刑拾月；又無故侵入他人住宅，處有期徒刑月；又毀
越安全設備竊盜，未遂，處有期徒刑伍月。應執行有期徒刑壹年
伍月。
    犯罪事實
一、甲○○因無錢可供花用，竟各基於無故侵入他人住宅、意圖
    為自己不法所有之犯意，而分別為下列侵入丙○○住宅、竊
    盜行為：
  (一)甲○○於民國（下同）九十七年六月七日上午十時許，趁丙
    ○○位在臺中市○區○○路一八六巷四十之六號住宅大門未
    上鎖之際，以徒手打開大門之方式，無故侵入丙○○上開住
    宅內，然後持丙○○所有置於一樓樓梯旁客觀上足供為兇器
    使用之鐵撬一支，將丙○○臥室木門從門縫將鎖撬開（木門
    及鎖均未損壞），並進入臥室內，再持該鐵撬將臥室內木造
    辦公桌從辦公桌隙縫將鎖撬開（辦公桌及鎖均未損壞），並
    將辦公桌抽屜拉出，竊取丙○○所有置於該抽屜內之現金新
    臺幣（下同）三萬五千元、金項鍊一條、黃金手鐲二個及黃
    金戒指四只，得手後，隨即由大門逃逸。嗣於九十七年六月
    十日，甲○○持竊得之黃金手鐲二個，至臺中市○區○○路
    二二五號永生當舖典當，得款二萬七千元以供花用；又於同
    年月十四日，甲○○持竊得之金項鍊一條，至臺中市○區○
    ○街一三二之一號榮興當舖典當，得款三萬三千元以供花用
    ；再於同年月二十四日，甲○○持竊得之黃金戒指四只及另
    圓形黃金戒指一只，至臺中市○區○○街三十一號豐億當舖
    典當，得款一萬六千八百元以供花用；另所竊得現金三萬五
    千元亦供己花用。
  (二)甲○○於九十七年七月十六日上午十時五十分許，以徒手拉
    開由木條以布條綁住而成簡易籬笆安全設備之該布條，使籬
    笆損壞之方式，侵入丙○○位在臺中市○區○○路一八六巷
    四十之六號住宅後院，並將後門用力拉出，使後門內門扣安
    全設備損壞之方式，無故侵入丙○○上開住宅廚房，再徒手
    扳開廚房紗窗，以踰越該紗窗安全設備之方式進入客廳，復
    將客廳裝飾窗拆下，以踰越該裝飾窗安全設備之方式進入臥
    室，再將臥室內木造辦公桌抽屜拉出，因未搜得財物，致未
    得逞，乃由後門逃逸。嗣經丙○○拍下甲○○進入後院之監
    視錄影畫面後報警處理，經警於同年月十九日下午四時三十
    分許，帶同丙○○至甲○○位於台中市○區○○路一八六巷
    六十四號居處查獲甲○○，經甲○○坦承上情，並將花費所
    餘七百元交還丙○○。
二、案經丙○○訴由臺中市警察局第三分局報請臺灣臺中地方法
    院檢察署檢察官偵查起訴。
    理    由
一、按被告以外之人於審判外之陳述，雖不符前四條之規定，而
    經當事人於審判程序同意作為證據，法院審酌該言詞陳述或
    書面陳述作成時之情況，認為適當者，亦得為證據。當事人
    、代理人或辯護人於法院調查證據時，知有第一百五十九條
    第一項不得為證據之情形，而未於言詞辯論終結前聲明異議
    者，視為有前項之同意，刑事訴訟法第一百五十九條之五定
    有明文。經查證人即永生當舖職員林塗田、榮興當舖職員張
    世欣、豐億當舖職員劉孟賢分別於警詢時之指證述，被告及
    檢察官在本院審理時均未爭執其證據能力，且均未於本案言
    詞辯論終結前聲明異議，本院審酌證人即永生當舖職員林塗
    田、榮興當舖職員張世欣、豐億當舖職員劉孟賢分別於警詢
    時之指證述，係於案發後就其等親身經歷之事實所為，且依
    其等陳述作成時之情況，並無不適當之情形，依刑事訴訟法
    第一百五十九條之五第二項規定，均有證據能力，合先敘明
    。
二、上揭犯罪事實，業據被告甲○○於本院審理時坦承不諱，核
    與證人即告訴人丙○○於本院審理時具結證述及證人即永生
    當舖職員林塗田、榮興當舖職員張世欣、豐億當舖職員劉孟
    賢分別於警詢時指證述之情節相符，並有永生當舖收當物品
    登記簿（日報表）、榮興當舖收當物品登記簿（日報表）、
    豐億當舖收當物品登記簿（日記表）各一紙、典當單據影本
    三張、被告至豐億當舖典當之黃金戒指照片二張、現場照片
    十七張、監視錄影畫面翻拍照片一張、鐵撬照片一張、告訴
    人提出住處現場照片九張附卷可憑，足見被告之自白與事實
    相符。本件事證明確，被告犯行堪以認定。
三、查被告甲○○於九十七年六月七日持以行竊之鐵撬一支，係
    屬鐵質，且二端尖銳，有鐵撬照片一張附卷可稽，可見該鐵
    撬在客觀上對人之生命、身體、安全構成威脅，而具有危險
    性，堪認足供為兇器使用無疑。核被告甲○○就犯罪事實欄
    一、(一)所為，係犯刑法第三百零六條第一項之無故侵入他人
    住宅罪、同法第三百二十一條第一項第三款之攜帶兇器竊盜
    罪（公訴人認被告此次竊盜所為尚成立第二款之毀壞安全設
    備罪，惟查被告持鐵撬將臥室木門從門縫將鎖撬開，及將臥
    室內木造辦公桌從辦公桌隙縫將鎖撬開，該木門及鎖、辦公
    桌及鎖均未損壞等情，此經證人即告訴人丙○○於本院審理
    時具結證述在卷，足見被告並未損壞臥室門鎖及辦公桌抽屜
    鎖之安全設備，是公訴人上開認定，容有誤會，併此敘明）
    。另被告就犯罪事實欄一、(二)所為，係犯刑法第三百零六條
    第一項之無故侵入他人住宅罪、同法第三百二十一條第二項
    、第一項第二款之毀越安全設備竊盜未遂罪。被告所犯上開
    二次無故侵入他人住宅及二次加重竊盜既、未遂罪間，均犯
    意各別，且所犯無故侵入他人住宅及加重竊盜既、未遂之犯
    罪構成要件不同，應予分論併罰。又被告於九十七年七月十
    六日著手竊盜行為，惟未竊得財物，為未遂犯，依刑法第二
    十五條第二項規定按既遂犯之刑減輕之。爰審酌被告於八十
    二年間及之前共有竊盜前科多次（見卷附台灣高等法院被告
    前案紀錄表），猶不知悔改，復犯本件二次無故侵入他人住
    宅及二次加重竊盜既、未遂罪，及其犯罪之動機、目的、手
    段，所竊取物品價值，對社會所生危害，雖與告訴人達成和
    解，有和解筆錄附卷可稽，惟尚未實際賠償損害，與犯罪後
    坦承犯行，態度尚稱良好等一切情狀，分別量處如主文所示
    之刑，並定其應執行刑，以示懲儆。
四、據上論斷，應依刑事訴訟法第二百九十九條第一項前段，刑
    法第三百零六條第一項、第三百二十一條第一項第三款、第
    二項、第一項第二款、第二十五條第二項，第五十一條第五
    款，刑法施行法第一條之一，判決如主文。
本案經檢察官乙○○到庭執行職務。
中    華    民    國    97    年    12    月    25    日
                  刑事第二庭    法  官  朱光國
以上正本證明與原本無異。
如不服本判決應於收受判決後10日內向本院提出上訴書狀，並應
敘述具體理由；其未敘述上訴理由者，應於上訴期間屆滿後20日
內向本院補提理由書（均須按他造當事人之人數附繕本）「切勿
逕送上級法院」。
                                書記官  張孝妃
中    華    民    國    97    年    12    月    25    日
附錄論罪科刑法條
刑法第306條第1項：
無故侵入他人住宅、建築物或附連圍繞之土地或船艦者，處1年
以下有期徒刑、拘役或3百元以下罰金。
刑法第321條：
犯竊盜罪而有左列情形之一者，處6月以上、5年以下有期徒刑：
一、於夜間侵入住宅或有人居住之建築物、船艦或隱匿其內而犯
    之者。
二、毀越門扇、牆垣或其他安全設備而犯之者。
三、攜帶兇器而犯之者。
四、結夥三人以上而犯之者。
五、乘火災、水災或其他災害之際而犯之者。
六、在車站或埠頭而犯之者。
前項之未遂犯罰之。


司法院資訊處製作；財團法人民間司法改革基金會備份。
